# 关于应付职工薪酬福利费核算的请教

提问人：陈小霖 3232 时间：2020-04-30 15:33:08
想请教一下各位，一般企业食堂发生的人力、材料费用这种是计入福利费核算，那如果企业租赁食堂发生的支出，是看做企业日常经营性支出发生的费用过应付账款核算，还是说看做为职工发生的福利支出过应付职工薪酬核算；
另关于公司支付劳务派遣公司的管理费，是不是应该直接做管理费用-劳务费，不计入人工成本也不计入应付职工薪酬，只有员工的工资。社保等劳务报酬过应付职工薪酬？

回答人：chenyiwei
1 、租赁职工食堂房屋的相关支出也属于食堂经费的一部分，但是《关于企业加强职工福利费财务管理的通知》
（财企[2009]242号）只规定“企业尚未分离的内设集体福利部门所发生的设备、设施和人员费用，包括职工食堂、职工浴室、理发室、医务所、托儿所、疗养院、集体宿舍等集体福利部门设备、设施的折旧、维修保养费用以及集体福利部门工作人员的工资薪金、社会保险费、住房公积金、劳务费等人工费用”可以列入福利费。食堂房屋的折旧费或租金不计入福利费，可直接列入管理费用。
2 、公司支付劳务派遣公司的管理费，应该直接做管理费用——劳务费，不属于职工薪酬。